【裁判字號】    89,易,898
【裁判日期】    900305
【裁判案由】    竊盜等
【裁判全文】
臺灣雲林地方法院刑事判決                          八十九年度易字第八九八號
    公 訴 人  臺灣雲林地方法院檢察署檢察官
    被    告  丁○○
              丙○○
              乙○○
右列被告因竊盜等案件，經檢察官提起公訴（八十九年度偵字第二七一八號），本院
判決如左：
    主  文
丁○○、丙○○共同於夜間侵入住宅竊盜，丁○○累犯，處有期徒刑玖月，丙○○處
有期徒刑柒月，丙○○緩刑年。
乙○○故買贓物，處有期徒刑貳月，如易科罰金，以佰元折算壹日。
    事  實
一、丁○○前於民國（下同）八十五、八十六年間，因犯竊盜罪，經本院分別判處有
    期徒刑二月及四月，經接續執行後於八十八年二月十六日執行完畢，猶不知悔改
    ，其與丙○○基於意圖為自己不法所有之犯意聯絡，於八十九年七月一日凌晨零
    時許，由丁○○騎乘機車搭載丙○○，前往雲林縣台西鄉富琦村三和二之一號甲○○住處，趁上開住宅未上鎖之便，由丁○○在外把風，丙○○侵入住宅竊取甲○○所有之船外機一台（引擎號碼一五五四一六號，價值約新台幣【下同】三萬
    元）。得手後丁○○復於同日晚上八時許，持上開船外機至雲林縣台西鄉○○路
    六八巷八九號向乙○○兜售，乙○○明知該船外機係不明來源之贓物，竟為貪圖
    便宜，而以三千元之低價，予以買受使用。嗣於同年七月三日凌晨三時許，為警
    循線在彰化縣大城鄉台西村乙○○之魚塭內查獲上情。
二、案經雲林縣警察局台西分局報請臺灣雲林地方法院檢察署檢察官偵查起訴。
    理  由
一、右揭事實，業據被告丁○○、丙○○於審理中坦白承認，核與被害人甲○○於警
    訊中指述失竊情節相符，並有贓物認領保管單及照片各一張在卷可資佐證。另被
    告乙○○固坦承有於右揭時地向被告丁○○以三千元代價買受上開船外機之事實
    ，然矢口否認涉有右揭故買贓物犯行，辯稱：他是外行人並不知道那是贓物云云
    。惟查，被告乙○○本身有從事養殖漁業之事業，其對魚塭所使用之船外機之價
    格應知之甚詳，而上開船外機之現值為三萬餘元，業經被害人甲○○於警訊供述
    明確，核與被告乙○○用以購得之三千元價格顯不相當。再一般人購買他人船外
    機器材，為擔保來源之正當性，必會先檢視其來源證件或其他相關資料，以免買
    受來路不明之機具，此為眾所週知之理，惟被告既係向未持有正當來源證件之被
    告丁○○購買該船外機，復以如此低廉之價格購得，其謂不知係贓物，無非事後
    卸責之詞，委無可採。本件事證明確，被告三人之犯行已堪認定，應依法論科。
二、核被告丁○○、丙○○所為，係犯刑法第三百二十一條第一項第一款之夜間侵入
    住宅竊盜罪，被告乙○○所為，係犯刑法第三百四十九條第二項故買贓物罪。被
    告丁○○、丙○○二人間有犯意之聯絡及行為之分擔，為共同正犯。被告丁○○
    前八十五、八十六年間，因犯竊盜罪，經本院分別判處有期徒刑二月及四月，經
    接續執行後於八十八年二月十六日執行完畢，有本院被告全國前案紀錄表在卷可
    按，其於五年內再犯本件有期徒刑以上之罪，為累犯，應依刑法第四十七條之規
    定加重其刑。爰審酌被告丁○○、丙○○犯後坦承犯行，態度良好，而被告乙○○則否認犯罪，犯後態度不佳，並其等之犯罪動機、目的、手段及侵害之財物價
    值等一切情狀，分別量處如主文所示之刑，被告乙○○部分並諭知易科罰金之折
    算標準。又按刑法第四十一條：「犯最重本刑為三年以下有期徒刑以下之刑之罪
    ，而受六月以下有期徒刑或拘役之宣告，因身體、教育、職業或家庭關係，執行
    顯有困難者，得以一元以上三元以下折算一日，易科罰金」，已於九十年一月十
    日經總統公布修正為第四十一條第一項本文：「犯最重本刑為五年以下有期徒刑
    以下之刑之罪，而受六月以下有期徒刑或拘役之宣告，因身體、教育、職業或家
    庭關係或其他正當事由，執行顯有困難者，得以一元以上三元以下折算一日，易
    科罰金」，於同年月十二日生效。本件被告犯罪日期在前述法律修正前，犯罪後
    法律已有變更，自應併適用新法即修正後之刑法第四十一條第一項本文規定諭知
    易科罰金之折算標準，併此敘明。末查，被告丙○○前未曾受有期徒刑以上刑之
    宣告，有前開前案紀錄表可參，其因一時貪慾圖便，短於思慮，致觸犯本案犯行
    ，且犯後復知悔悟，其經此刑之宣告後，當知所警惕，而無再犯之虞，本院認為
    其所受宣告之刑，以暫不執行為適當，爰併予宣告緩刑三年，以啟自新。
據上論斷，應依刑事訴訟法第二百九十九條第一項前段，刑法第二條第一項前段、第
二十八條、第三百二十一條第一項第一款、第三百四十九條第二項、第四十七條、第
七十四條第一款、修正後刑法第四十一條第一項本文，罰金罰鍰提高標準條例第一條
前段、第二條，判決如主文。
本案經檢察官徐維嶽到庭執行職務
中      華      民      國      九十      年      三      月      五    日
                                              臺灣雲林地方法院刑事第一庭
                                                  法  官  劉  為  丕
右正本證明與原本無異。
如不服本判決，應於判決送達後十日內向本院提出上訴狀( 應附繕本 )。
                                                  書記官  蕭  應  欽
中      華      民      國      九十      年      三      月      五    日
刑法第三百二十一條第一項第一款
犯竊盜罪而有左列情形之一者，處六月以上五年以下有期徒刑：
一、於夜間侵入住宅或有人居住之建築物、船艦，或隱匿其內而犯之者。
刑法第三百四十九條第二項
搬運、寄藏、故買贓物或為牙保者，處五年以下有期徒刑、拘役或科或併科一千元以
下罰金。
因贓物變得之財物，以贓物論。


司法院資訊處製作；財團法人民間司法改革基金會備份。
